臺灣高等法院臺中分院刑事判決　　　　99年度上訴字第1951號
上　訴　人
即　被　告　顏俊吉
選任辯護人　林春祥律師
上列上訴人因妨害性自主罪案件，不服臺灣臺中地方法院99年度
訴字第615號中華民國99年8月20日第一審判決（起訴案號：臺灣
臺中地方法院檢察署98年度偵字第26037號），提起上訴，本院
判決如下：　　　　　　　　　　
    主  文
上訴駁回。
    事  實
一、顏俊吉前因妨害自由案件，經本院判處有期徒刑6月，上訴
    後由最高法院以96年度臺上字第6412號判決駁回上訴而確定
    ，嗣因適用中華民國九十六年罪犯減刑條例而經本院以97年
    度聲減字第172號減刑為應執行有期徒刑3月確定，於民國97
    年4月16日以易科罰金執行完畢。詎其猶不知悔改，於98年
    10月12日晚間，至臺中市○○路60號2樓、由周秀蘭經營之
    「馥御音樂餐廳」消費，由在該店任職之Ａ女（卷內代號：
    0000-00000號，真實姓名年籍詳卷）坐檯陪酒，迨於翌日凌
    晨1時許，顏俊吉復邀請3名友人與Ａ女一起出外吃宵夜，其
    後一行人又繼續前往臺中市○○路與文武街路口附近之「梅
    花卡拉ＯＫ」消費。嗣於同日（即98年10月13日）將近凌晨
    5時許，Ａ女表示欲返回「馥御音樂餐廳」騎車回家，顏俊
    吉即執意要搭計程車陪Ａ女一起去，並與Ａ女一起搭上該處
    排班司機蘇金堂所駕駛車牌號碼748-YR號計程車。顏俊吉搭
    上該輛計程車之後，先喝令蘇金堂開車，一會兒後才對蘇金
    堂說：「開到虹星汽車旅館」，Ａ女聽聞後立刻表示要下車
    ，但顏俊吉即予制止，使蘇金堂仍駕車至臺中市○○區○○
    路4段151號之「虹星汽車旅館」。抵達後，顏俊吉並沒有帶
    錢，竟要求「虹星汽車旅館」先讓其入房休息，而蘇金堂駕
    車至第815號房後，Ａ女在顏俊吉下車後，原本不欲下車，
    惟顏俊吉打開車門命Ａ女下車。待顏俊吉、Ａ女上至815號
    房2樓臥室後，顏俊吉即基於強制性交之犯意，一手抓緊Ａ
    女之雙手，另一手則將Ａ女全身衣物褪去，再將Ａ女壓在床
    上，以此強暴之方法，將陰莖插入Ａ女之陰道內抽動，並以
    嘴巴親吻Ａ女。Ａ女趁顏俊吉伸出舌頭欲親嘴之際，用力咬
    顏俊吉之舌頭根部，致顏俊吉舌頭流血並滴到床單上，然顏
    俊吉雖有罵Ａ女，仍不停止抽動陰莖之行為，直至約15分鐘
    後射精在Ａ女之陰道為止。顏俊吉此時起身前往浴室洗澡，
    惟不關浴室之門，致Ａ女無從趁機逃走。而顏俊吉洗澡後，
    Ａ女因感到全身骯髒，亦至浴室洗澡，待洗完後，顏俊吉竟
    又接續前揭強制性交之犯意，將Ａ女壓在床上，再以雙手扣
    住Ａ女之雙肘，致Ａ女無法抵抗，再將陰莖插入Ａ女之陰道
    ，期間Ａ女因疼痛不堪，因而以手抓傷顏俊吉之左手臂，惟
    顏俊吉仍持續其陰莖抽插之行為，直至射精為止。嗣顏俊吉
    又問Ａ女是否有錢可付給「虹星汽車旅館」，Ａ女表示沒錢
    ，顏俊吉遂要其朋友夏廣明開計程車前來接送，並要夏廣明
    先代付旅館之休息費用新臺幣（下同）500元。而Ａ女返家
    後，因驚魂未定，經Ａ女之母Ｂ女（卷內代號：0000-00000
    -0號，真實姓名年籍詳卷）發現有異，遂帶同Ａ女於同日報
    警處理。
二、案經Ａ女委由黃雅琴律師、羅宗賢律師訴由臺中市警察局移
    送臺灣臺中地方法院檢察署檢察官偵查起訴。
    理    由
壹、證據能力方面
一、按被告以外之人於偵查中向檢察官所為之陳述，除顯有不可
    信之情況者外，得為證據，刑事訴訟法第159條第1項、第15
    9條之1第2項定有明文。是偵查中被告以外之人向檢察官所
    為言詞、書面陳述，核其性質皆屬「傳聞證據」。而檢察官
    代表國家偵查犯罪、實施公訴，基於當事人一方原告之地位
    ，就被告犯罪事實及訴訟條件與據以認定證據能力等訴訟程
    序上之事實，固應善盡舉證責任。然因檢察官訊問證人、鑑
    定人等被告以外之人時，均能遵守法律規定而不致違法取供
    ，並令具結，可信性極高，為兼顧理論與實務，乃於同法第
    159條之1檢察官於偵查程序取得被告以外之人所為陳述，除
    顯有不可信之情況者外，均有證據能力，得為證據。故被告
    等當事人、代理人、辯護人、輔佐人若主張其顯有不可信之
    情形者，本乎當事人主導證據調查原則，自應負舉證責任，
    否則，被告以外之人向檢察官所為之陳述，毋庸另為證明，
    即得作為認定被告犯罪之證據（最高法院96年度臺上字第56
    84號判決意旨參照）。所謂顯有不可信之情況，應審酌被告
    以外之人於陳述時之外在環境及情況，例如陳述時之心理狀
    況、有無受到外力干擾等，以為判斷之依據（最高法院97年
    度臺上字第1653號判決意旨參照）。經查：證人Ａ女、Ｂ女
    、周秀蘭、蘇金堂於偵查中經檢察官訊問時所為之證述，均
    經檢察官告以具結義務及偽證處罰後，命其朗讀結文後具結
    ，其等既係於負擔偽證罪之處罰心理下，並以具結擔保其供
    述之真實性，且無受其他不當外力干擾之情形而為證述，則
    依前揭說明，均有證據能力。
二、復按被告以外之人於審判外之陳述，雖不符前4條之規定，
    而經當事人於審判程序同意作為證據，法院審酌該言詞陳述
    或書面陳述作成時之情況，認為適當者，亦得為證據；當事
    人、代理人或辯護人於法院調查證據時，知有第159條第1項
    不得為證據之情形，而未於言詞辯論終結前聲明異議者，視
    為有前項之同意，刑事訴訟法第159條之5定有明文。證人Ａ
    女、夏廣明、高志文於警詢之陳述，雖屬審判外之陳述，惟
    檢察官、被告及其選任辯護人均不爭執其證據能力，且本院
    復查無其他不法之情狀，認以之作為證據並無不當，依上揭
    法條之規定，自有證據能力。
貳、實體方面
一、訊據被告顏俊吉矢口否認有何妨害性自主之犯行，辯稱：其
    是冤枉的，Ａ女所述不實在，其不是強制性交，是Ａ女主動
    叫其帶她出去的，其跟Ａ女是性交易，代價是3千元，其在
    她店裡的時候，跟周秀蘭借3千元後，就交給Ａ女，汽車旅
    館費用是夏廣明幫其代墊的，到汽車旅館的計程車費用則是
    Ａ女支付的，在汽車旅館的時候，其進浴室時有跌倒，下巴
    及牙齦受傷，但舌頭並未受傷，又其在梅花卡拉ＯＫ唱歌時
    ，Ａ女母親有打電話給Ａ女，Ａ女還請其幫她掩飾，其就照
    著Ａ女的說法幫她講，其與Ａ女間是性交易，其並未對Ａ女
    強制性交云云。然查：
(一)、上開犯罪事實，業據證人即告訴人Ａ女於警詢、偵查中及原
    審審理時證述綦詳（見警卷第10至17頁、偵查卷第32至35頁
    、原審卷第60至63頁），核與證人Ｂ女（即Ａ女之母）於偵
    查中證稱：Ａ女於當日凌晨2點半打電話給伊時，有說她要
    回家，但旁邊有一個男的聲音一直叫她不要走，並說晚一點
    會送Ａ女回家，後來於凌晨4點48分，Ａ女說她很想回家，
    但那個男的一直不讓她走，Ａ女一回家就一直哭，看起來很
    難過，伊問她是不是被強暴，她說是等語相符，並有性侵害
    案件驗證同意書、疑似性侵害案件證物採集單、受理疑似性
    侵害事件驗傷診斷書、中國醫藥大學附設醫院98年12月30日
    院管檔字第0980012238號函附病情說明、虹星汽車旅館進退
    房登記表影本1份、虹星汽車旅館監視錄影畫面翻拍照片4張
    及現場照片11張在卷可稽，復有扣案之血跡床單碎塊1袋可
    資佐證。而依上開虹星汽車旅館現場照片所示該房間之床單
    上確實留有血跡，且證人Ａ女迭證稱：被告在第一次對其強
    制性交之過程中，當被告欲對其親吻時，其曾趁機咬破被告
    之舌頭，被告舌頭流血並且遺留在床單上，在被告第二次對
    其強制性交時，其曾用手抓傷被告的左手臂等語明確，而被
    告亦自承上開床單上的血跡係其所留下，且當時其左手臂有
    抓痕等情，足見被告於當時確有受傷，衡諸情理，倘若告訴
    人Ａ女係同意與被告發生性交，而被告並未違反其意願，則
    被告在性交之過程中應不至於遭Ａ女抵抗而受有傷害。況證
    人周秀蘭於偵查中尚且證稱：事發之後被告有去找伊，他說
    告訴人自己要跟他出去，為什要告他強姦，伊有受被告之託
    打電話給告訴人，因為被告想跟告訴人和解，但伊打電話給
    告訴人，告訴人表示不願跟被告和解，而且反應很激動等語
    （偵查卷第68頁），衡諸情理，倘若被害人Ａ女申告之舉係
    為取得金錢之目的，則其理當不會拒絕被告所提和解之要求
    ，顯見Ａ女並未誣指被告，其指陳應可採認。
(二)、證人周秀蘭業於偵查中證稱：「（Ａ女）來我的公關公司工
    作沒有幾天，好像是第3天就遇到本件的事情，我們公關公
    司工作內容就是陪客人聊天、唱歌、玩骰子而已，絕對沒有
    做性交易，就是單純唱歌，像客人也是一人收200元而已，
    開酒費則是一瓶1000多元。」、「當天顏俊吉消費約3000多
    元，不過那天他的錢沒有帶夠，所以是掛帳，另外又向我們
    公司櫃台借了3000元，因為顏俊吉是和他綽號『黑龍』的朋
    友一起來，我跟黑龍比較熟，才借錢給顏俊吉，顏俊吉是快
    要離開之前跟我借。」等語（偵查卷第67、68頁）。而被告
    則於偵查中陳稱：伊於98年10月12日、13日，本來是要還周
    秀蘭5000元，但後來又向周秀蘭借了3000元，且當日蘇金堂
    之計程車費用是告訴人所付等語，足見被告當日所帶之錢甚
    少，且被告先帶友人及告訴人去吃宵夜、到梅花卡拉ＯＫ唱
    歌，向周秀蘭所借之3000元當所剩無幾，是被告所辯其與告
    訴人合意以3000元做為至旅館之性交易代價云云，尚非無疑
    。嗣被告於原審審理時改稱：其向周秀蘭借6000元，其中30
    00元作為性交易之代價先交給告訴人，另外3000元，其中13
    00元作為小費，其餘1700元交給告訴人作為坐計程車及旅館
    休息費云云，與其偵查中所述不符，且與證人周秀蘭所證其
    借被告3000元亦不符，應係被告於偵查後欲圓其偵查中不實
    供述而為，尚難採信。另證人楊景怡即告訴人之同事於原審
    審理時證稱：原本被告在桌上放3000元，1300元花小費，其
    餘1700元告訴人拿走，當天有聽到被告與告訴人談到去開房
    間，本來被告也邀伊出去唱歌，伊說不要去，另外一位同事
    黃淑娟說客人那麼多，沒有辦法陪他們去唱歌，當時被告說
    要去唱歌，其等推辭說不要去，後來Ａ女說他的條件不比別
    人差，為何不找她去，被告就說要去開房間，問Ａ女是否要
    去，Ａ女說ＯＫ，私底下他們如何談價位，伊不清楚，但是
    伊坐在旁邊有聽到他們講說三千元。因為Ａ女說ＯＫ後再說
    價錢的。伊後來又聽到被告說你真的要去嗎，是要帶去睡的
    ，Ａ女沒有講話笑笑的，馬上就去換衣服，跟伊的老闆娘說
    要跟被告出門，1300元小費中，伊拿到1000元，黃淑娟拿到
    300元，其餘1700元伊記得被告拿給Ａ女，伊當天有聽到被
    告先後二次各向老闆娘拿3000元，共6000元等語（原審卷第
    53頁至第57頁）；證人即告訴人之同事黃淑娟亦於原審審理
    時證稱：當天被告邀告訴人出場，告訴人沒有拒絕，楊景怡
    就跑過來說，告訴人真的要跟被告出去，告訴人馬上換衣服
    很高興的要跟被告出去，當天酒錢6000元，小費3000元，花
    到剩下1700，被告身上沒有錢，又跟老闆娘借3000元，被告
    跟老闆娘借二次3000元，3000元是被告要帶告訴人出去，算
    是性交易，當天伊拿到約400元、500元小費，小費還有發給
    楊景怡，其他人也有，每個人200元，我們是公轉，來來回
    回，花小費的錢是被告第一次向老闆娘借的，被告向老闆娘
    第二次3000元是帶告訴人出場的錢云云（原審卷第58頁至第
    59頁）。證人楊景怡與黃淑娟二人均證稱：被告向老闆娘借
    了二次3000元，第一次3000元發小費，發掉1300元，剩1700
    元，後來再借3000元給告訴人，要帶告訴人去開房間性交易
    ，與被告於原審所辯相同，惟與證人周秀蘭所證被告僅借30
    00元迥異，且被告既係向周秀蘭借百元鈔票3000元發小費，
    證人楊景怡及黃淑娟二人竟然均知曉被告當時發掉1300元，
    剩下1700元，顯與常情不合，故其二人之陳述應係迥護被告
    之詞，均無可採。此外，證人江德恩於原審審理時證稱：被
    告於98年10月12日有到音樂餐廳消費，共一萬二千元，三千
    元小費、三千元帶小姐出場性交易的費用，六千元是酒錢，
    被告隔天向伊借，伊為了確認被告是否將錢用在那裡，當天
    下午被告帶伊拿去老闆娘住處外面給她時，她向伊說三千元
    的出場包括性交易，她還說被告錢都已付出去了，為何要告
    他性侵害，當時她跟一個男子說，三千元已經給了，怎麼還
    會告他，是伊自己猜測三千元包括性交易等語（原審卷第86
    頁至88頁），其對於三千元是否包括性交易一事，究竟係老
    闆娘周秀蘭講的？抑或其自已猜測？前後供述不一，且與證
    人周秀蘭於偵查中證稱：被告當天消費3000多元掛帳，另外
    向伊借了3000元等情，明顯不符，自不足採信。
(三)、前往虹星汽車旅館之計程車費用150元，係被告命被害人Ａ
    女支付等情，業據證人Ａ女證述屬實，亦為被告所自承不諱
    ，則衡諸情理，倘若Ａ女係因與被告性交易而同意前往汽車
    旅館，則前往汽車旅館之計程車車資亦當由被告支付，殊無
    由Ａ女支付之道理！而被告一方面供稱：其有支付3000元性
    交易之代價給Ａ女等語，則該3千元即單純應為性交易之代
    價，殊無包括汽車旅館之開房間費用及計程車車資之理，然
    被告於偵查中卻又供稱：因為其有支付3千元給Ａ女，所以
    汽車旅館跟計程車費本來就應該是Ａ女要出的等語，此明顯
    悖乎常情。另被告在身上金錢所剩無幾之情況下，汽車旅館
    之休息費用500元，被告原亦要Ａ女支付，因Ａ女表示沒錢
    後，被告始於退房時要其召來之計程車司機朋友夏廣明代為
    墊付等情，亦據證人Ａ女於警詢、偵查中及原審審理時證述
    屬實，復據證人夏廣明於警詢時證稱：「（另子顏俊吉你是
    否認識？）我有認識，．．我只知道他是我們公司的常客。
    」、「（你為何要幫顏俊吉代墊旅館休息錢的費用500元？
    ）他當時叫我出，我也傻眼，但因為他是我們公司的常客，
    所以我就先幫他代墊，後來他於98年10月14日8時許，有將
    500元的休息錢及車資300元總共800元還我。」等語，衡諸
    情理，倘若Ａ女係自願與被告前往汽車旅館為性交易，則在
    兩廂情願之情調下，被告當無事先未備妥計程車車資及房間
    休息費用之可能，然其卻仍由Ａ女支付計程車車資及由夏廣
    明代墊房間休息費用，此明顯有違常情，益見被告辯稱其與
    Ａ女間係性交易云云，不足採信。
(四)、證人蘇金堂（載送被告及Ａ女前往汽車旅館之計程車司機）
    業於偵查中證稱：「被告一坐上計程車，態度非常霸道，就
    叫我往前開，那位女子好像有作勢要打開我的計程車車門下
    車，被告就非常霸道的說走，而且我開到一半，被告才跟我
    說要到虹星汽車旅館，我有聽到那位女子說『不要去』或是
    『我要回去』．．．到了虹星汽車旅館後，．．．被告下車
    後，被害人仍留在車上，縱使被告幫被害人開門，被害人也
    是不太願意下車等語明確（偵查卷第 82、83頁），顯見被
    害人Ａ女確實不願意、不同意與被告一同前往汽車旅館無誤
    。嗣證人蘇金堂於原審審理時證稱：他們在統領上車，被告
    坐在副駕駛座，告訴人坐在後乘客座，伊只是大概知道，伊
    在開車沒有注意聽，伊記得告訴人是說不要去或者是要回去
    ，當天的印象現在模糊了，剛上車時，告訴人好像沒有表示
    要下車，在檢察官面前確實有說小姐有說要下車，當時車門
    還沒有關，不曉得是她上車門還沒有關好或她開門要下車，
    伊沒有注意到告訴人在統領上車時，女子就不太願意上車等
    語（原審卷第51至53頁），惟原審審理之時間距離案發時間
    已久，證人蘇金堂亦表示印象已模糊了，則證人蘇金堂之陳
    述自當以其在偵查中之證述較為可信。是告訴人證稱：其不
    願意和被告去汽車旅館等情應可採信，益見Ａ女並非與被告
    合意為性交易行為，且其亦非出於自願而與被告為性交行為
    。
(五)、又被告辯稱：其當日流血係因在汽車旅館浴室跌倒，導致牙
    齦出血云云，並提出中國醫藥大學附設醫院診斷證書為證（
    其上記載其受有下排牙齦腫脹約4公分、下巴挫傷等傷害）
    ，惟觀諸上開診斷證明書及中國醫藥大學附設醫院函附之被
    告相關病歷，被告係於98年10月23日上午6時13分許，至醫
    院主訴其於同年月12日在浴室摔倒導致牙齦出血。惟倘若被
    告真於98年10月13日在汽車旅館跌倒，何以遲至同年月23日
    才至醫院急診？故此傷害是否係在汽車旅館跌倒所致，亦不
    得而知。況如被告果真係在汽車旅館浴室跌倒致其牙齦出血
    ，則其亦當於妥適止血後，始進行其所稱之與Ａ女合意之性
    交行為，殊無在性交過程中任由牙齦出血而遺留血跡在床單
    上之理！是被告上開辯解顯不足採。
(六)、又告訴人Ａ女證稱：其於95年之後，即未與人發生性交行為
    。而依本件受理疑似性侵害事件驗傷診斷書所示，告訴人之
    處女膜有9點鐘方向之3處撕裂傷，再參以前述中國醫藥大學
    附設醫院函附之前述病情說明，亦認為此乃「最近之傷口，
    非陳舊性疤痕」，復佐以Ａ女之指訴，足見被告對Ａ女為性
    交時，確實違反Ａ女之意願，而因Ａ女於性交過程中有所掙
    扎，才導致處女膜產生新傷。
(七)、另證人即虹星汽車旅館員工高志文於原審審理時證稱：告訴
    人於欲進入旅館時，有要付車錢的動作，被告說要休息，告
    訴人有掏包包的動作，伊推測好像找不到錢，休息費用500
    元，後來出來時，是計程車司機付的，告訴人很正常，沒有
    不願意進去情形，要離開時沒有說被強暴，表情正常，沒有
    哭泣，伊有聽到他們說好像找不到錢等語（見原審卷第89、
    90 頁）。惟查，汽車旅館每日進出客人不在少數，而證人
    高志文於原審作證時距離案發時間已逾半年，證人高志文卻
    能記憶當時之細節，顯與常情不合，尚難遽予採信。又證人
    夏廣明於原審審理時證稱：其載送被告及Ａ女離開汽車旅館
    時，被告坐前面，告訴人坐在後面，沒有爭吵，車上一直有
    聊天，告訴人下車時說再見，沒有哭泣等語（見原審卷第90
    頁至92頁），惟證人夏廣明與被告係舊識，並且幫被告墊付
    汽車旅館之休息費，足見其二人交情匪淺，則其於原審所為
    上開證詞不免有偏頗之虞，亦難採信。
(八)、又證人潘銀明於本院審理時證稱：其是開計程車的，被告於
    99年年中左右，坐其計程車去去找周秀蘭，周秀蘭說被告向
    她借3千元帶小姐出場，小姐還告她，是瘋女人，3千元應該
    是帶小姐出場的錢，惟證人潘銀明與被告係於99年年中才一
    同去找周秀蘭，距離案發時間已久，且其對於本案案情之來
    龍去脈亦欠缺基本之認識，則其在場與聞時自容易受被告之
    誘導。況證人潘銀明亦同時證稱：周秀蘭跟被告並無說借這
    3千元的用途，而當天是被告坐其計程車，並要其陪同去找
    周秀蘭，幫他作證周秀蘭有講過什麼話等語，益見被告本已
    預設質問周秀蘭之立場，且其質問亦當明顯出於誘導，是證
    人潘銀明於本院所為上開有利於被告之證述，自難作為有利
    於被告之認定。
(九)、復按證人已由法官合法訊問，且於訊問時予當事人詰問之機
    會，其陳述明確別無訊問之必要者，不得再行傳喚，刑事訴
    訟法第196條定有明文。本件證人Ａ女已於原審審理時經法
    官合法訊問，並由被告及其辯護人為交互詰問，且證人Ａ女
    亦已就相關問題陳述明確。是被告之選任辯護人於本院再聲
    請傳喚證人Ａ女加以詰問，本院認並無必要；另證人周秀蘭
    業於偵查中具結作證，其於原審及本院審理時多次傳喚均未
    到庭，且經本院命警拘提亦獲覆「證人行方不明」而無法拘
    提到案，有報告書附於本院卷可參，故證人周秀蘭並無法傳
    喚到庭，且本案事證已臻明確，本院認亦無再予傳喚之必要
    ，併此敘明。
(十)、綜上所述，被告確有對Ａ女為強制性交之犯行，其所辯無非
    卸責之詞，不足採信，事證明確，其犯行洵堪認定。
二、核被告所為，係犯刑法第221條第1項之強制性交罪。被告以
    1個強制性交之犯意，利用時間與空間密接之情況，在同一
    地點對被害人為2次強制性交行為，為接續犯之實質上一罪
    。查被告曾因妨害自由案件，經法院判處有期徒刑6月確定
    ，嗣經裁定減刑為有期徒刑3月確定，於97年4月16日以易科
    罰金執行完畢，有臺灣高等法院被告前案紀錄表在卷可稽，
    其於受有期徒刑之執行完畢後，5年以內故意再犯本件有期
    徒刑以上之罪，為累犯，依刑法第47條第1項規定加重其刑
    。原審認被告罪證明確，適用刑法第221條第1項、第47條第
    1項之規定，審酌被告素行不佳，有前科紀錄表在卷可參，
    本身已有妻子，卻仍在外犯本案，被害人雖身體未受到明顯
    傷害，惟內心已嚴重受創，及被告並未賠償被害人之損害等
    一切情狀，量處有期徒刑5年。經核原判決認事用法並無違
    誤，量刑亦屬妥適，應予維持，被告猶執前詞否認犯罪，其
    上訴為無理由，應予駁回。
據上論斷，應依刑事訴訟法第368條，判決如主文。
本案經檢察官王清杰到庭執行職務。
中    華    民    國   100    年    4     月    28    日
            刑事第八庭  審判長法  官  羅  得  村
                              法  官  李  雅  俐
                              法  官  簡  源  希
以上正本證明與原本無異。
如不服本判決應於收受送達後十日內向本院提出上訴書狀，其未
敘述上訴之理由者，並得於提起上訴後十日內向本院補提理由書
（均須按他造當事人之人數附繕本）「切勿逕送上級法院」。

                              書記官  李  宜  珊

中    華    民    國   100    年    4     月    28    日
附錄論罪科刑法條：
刑法第221條第1項
對於男女以強暴、脅迫、恐嚇、催眠術或其他違反其意願之方法
而為性交者，處3年以上10年以下有期徒刑。